臺灣新竹地方法院刑事判決　　　　　　　　　　　　　　九十年度易字第九九三號
　　公　訴　人　臺灣新竹地方法院檢察署檢察官
　　被　　　告　癸○○
　　選任辯護人　徐原本律師
　　　　　　　　陳偉民律師
右列被告因恐嚇取財案件，經檢察官提起公訴（九十年度偵字第二一一八號），及移
    主  文
癸○○共同連續意圖為自己不法之所有，以恐嚇使人將本人之物交付，處有期徒刑拾
月。
扣案之「戶名：卯○○○，帳號：0000000000000號」合作金庫平鎮支
庫活期儲蓄存款存摺壹本、鴿網壹張、記載「000000000、一八八五一０（
紅）、昱傑000000000、0000000000（０九四五）、送母、紅眼
二邱、阿琮000000000（０七一一送）、（大型）、彰化縣」、「戊○○0
0000000、00000000灰、二六八一一八送、己○○00000000
00、0000000000（二六號）、趙先生000000000、一八八五一
０、紅、新竹、南投縣集集鎮○○路二六七號」、「南投縣集集鎮○○路二六七號、
己○○0000000000號、新竹運」及「聖文0000000000、０二六
００七點羽、０二六００四點羽：白小姐000000000、０二六四六五灰、０
二六四五一灰、０二六四五二、合作金庫、0000000000000徐瑞燮」之
紙條肆張，均沒收。
    事  實
一、癸○○基於概括犯意，於民國九十年三月初某日，明知姓名、年籍均不詳，綽號
    「小邱」之成年男子，於不詳時間、地點取得之戶名為卯○○○，帳號為000
    00000000000號之合作金庫平鎮支庫之活期儲蓄存款存摺一本，係屬
    來歷不明之贓物，竟以新台幣（下同）五千元之代價買受。其承上開故買贓物之
    犯意，明知綽號「小邱」所販售如附表所示己○○等人之鴿子，係於不詳時間、
    地點，經由架設鴿網捕捉他人放飛空中之賽鴿，為他人失竊之贓物，竟自同年三
    月下旬某日起，連續以每隻一千二百元之價格買受多次。癸○○即基於意為自己
    不法所有之概括犯意，自同年三月下旬某日起，依據其向「小邱」購得之鴿子腳
    環上所記載之電話號碼及鴿主姓名，連續以公用電話向如附表一所示鴿主恐嚇稱
    ：若要取回鴿子，需匯款一千五百元至二千元不等之金額至上開卯○○○之帳戶
    內，否則要將鴿子自行處理等語，致使該等鴿主心生畏懼，分別將癸○○所要求
    之款項匯入前開帳戶內（附表一所示編號二及編號三因而未匯款），共計得款六
    千元。嗣於九十年三月三十日，經新竹縣警察局竹東分局員警持臺灣新竹地方法
    院檢察署檢察官所核發之搜索票，至癸○○位於新竹縣竹東鎮○○街九十九號八
    樓之住處，進行搜索而查獲，並扣得「戶名：卯○○○，帳號：0000000
    000000號」合作金庫平鎮支庫活期儲蓄存款存摺」一本及記載「0000
    00000、一八八五一０（紅）、昱傑000000000、0000000
    000（０九四五）、送母、紅眼二邱、阿琮000000000（０七一一送
    ）、（大型）、彰化縣」、「戊○○00000000、00000000灰、
    二六八一一八送、己○○0000000000、0000000000（二六
    號）、趙先生000000000、一八八五一０、紅、新竹、南投縣集集鎮○○路二六七號」、「南投縣集集鎮○○路二六七號、己○○000000000
    0號、新竹運」之紙條三張。
二、癸○○承上開意圖為自己不法所有之犯意，與具有犯意聯絡之巳○○（另由本院
    以九十一年度易字第五二二號判處有期徒刑八月），自九十年八月初起，由癸○○策劃，在新竹縣橫山鄉豐鄉村大山背山區架設鴿網，藉此捕捉空中賽鴿之方式
    ，連續竊得如附表二所示丁○○等人所有放飛比賽或練習之賽鴿，再由巳○○將
    網中之鴿子取下交予癸○○，癸○○即按鴿腳環上所記載之電話號碼及鴿主姓名
    抄下，交由巳○○在癸○○住處附近惠安明園雜貨店旁之公用電話，先後多次撥
    打電話予如附表二所示之鴿主，向其等恐嚇稱：每隻鴿子需以一千五百元至三千
    元不等之代價贖回，否則將不歸還鴿子等語，並指定以匯款方式，要脅鴿主將贖
    款匯至不知情之徐瑞燮（即巳○○之妻）所有之合作金庫竹東分行，帳號000
    0000000000號，巳○○取得贓款後，始將鴿子釋放，共計取得三萬四
    千五百元，癸○○再從中以每隻鴿子三百元之價格朋分上開款項。嗣於九十年十
    月二十三日上午九時三十分許，巳○○在架設鴿網地點即新竹縣橫山鄉豐鄉村大
    山背區，為警當場查獲。並扣得鴿網一面及癸○○所抄寫自巳○○所騎乘車號Ｓ
    ＭＴ－三一三號機車置物箱中取出，記載「聖文0000000000、０二六
    ００七點羽、０二六００四點羽：白小姐000000000、０二六四六五灰
    、０二六四五一灰、０二六四五二、合作金庫、0000000000000徐
    瑞燮」之紙條一張。
三、案經新竹縣警察局竹東分局報請臺灣新竹地方法院檢察署檢察官偵查起訴及移送
    併案審理。
    理  由
一、犯罪事實一部分：訊據被告癸○○，固不否認有向綽號「小邱」之人購買上開卯
    ○○○存摺一本及二隻鴿子之事實，惟矢口否認有何恐嚇取財之犯行，辯稱：伊
    買鴿子是要自己養，沒有向鴿主要錢，只有打電話給被害人己○○說有受傷的鴿
    子在伊那裏，可用快遞幫鴿主寄回，鴿主匯款是補貼寄送鴿子費用云云。經查：
（一）被告於警訊中陳稱：「警方所查扣之合作金庫存摺乙本（平鎮支庫戶名張富美
      ）是作何用處？」是我用向被害人（鴿主）勒索金錢用的人頭帳戶。」、「你
      在何地架設鴿網？以何種方法向鴿主勒索金錢？我是跟我朋友小邱以每隻鴿新
      台幣一千二百元收購，然後再以每隻新台幣一千五百元或二千元不等之價錢通
      知被害人匯款到我設立之合作金庫（平鎮支庫別一五四二七科目七六五帳號０
      ００一九一戶名張富美）。」、「你平日是如何與小邱連絡？小邱真實姓名為
      何？小邱平日是以電話跟我連絡，小邱的真實姓名我不知道，我只知道他是橫
      山鄉人年約三十七歲，人瘦瘦的操客語口音。」、「小邱是如何將網來的鴿子
      交給你？每次小邱網到鴿子都會主動以電話連絡我，再將網來的鴿子載到竹東
      鎮下公館加油站前將鴿子交給我，我們一手交錢，一手交貨。」、「你是如何
      跟被害人連絡？我都是以公用電話連絡被害人，因為鴿子都有帶腳環上有鴿主
      之連絡電話，我是根據上面的電話勒索被害人」等語（見九十年度偵字第二一
      一八號偵查卷第四頁至第五頁【以下簡稱偵一卷】）。又被告於偵查中亦供稱
      ：「（扣案的鴿子二隻、記事本三本、合作金庫存摺一本、記事單六張，農民
      銀行提款卡一張是在你住查獲？是做何用途？）是，裏面的字都是我寫的（除
      了上面有陳森兒子的該張不是我的筆跡外），其中有記載「阿琮」及「己○○
      」電話址的紙條，是我曾經打電話給被害人的紀錄。」、「（本件的二隻鴿子
      如何得來？）是在九十年三月下旬時綽號「小邱」的打電話給我叫到新竹縣竹
      東鎮下公館加油站，跟我說有鳥，我就以每隻一千二百元向他買」、「（你買
      四隻鳥是否知為被網之鴿子？）是。」、「（你買之前是否已知是被網的鴿子
      ？）我知道那應是網的。」、「（你有打電話給被害人幾位？何時？）四位，
      阿琮（000000000）、己○○（0000000000）、戊○○（
      0000000000）、昱傑（000000000），向他們開價一千五
      至二千元要其買回，時間在上禮拜，我分別陸續打的。」、「（你如何收取被
      害人交付的贖款？）我會指示被害人匯入扣案張富美的合作金庫帳戶」、「（
      張富美帳戶如何來？）是我用五千元跟小邱買的，是在我跟他買鴿子前幾個禮
      拜，他跟我說那是人頭帳戶。」、「（你買右開人頭帳戶做何用？）我和小邱
      買時，他和我說這帳戶可以做為擄鴿後向被害人指定匯入贖款之用。」、「（
      依右開帳戶存摺九十年三月七日至九十年三月二十六日有多筆被害人匯款，與
      前述只有四位不同？）那是去年的匯款，不是我的。而九十年三月二十六日後
      都是我向被害人索取贖款的匯款紀錄，共有四人。」、「（右開匯款紀錄何以
      與你之前供述的四個被害人有出入？）他們在鴿子腳環或匯款時都不一定用本
      名。」、「（你總共打電話予幾個被害人？）確定的只有前開四位，但存摺上
      的四筆匯款紀錄確實是我要求的金額。」（見偵一卷第二十六頁反面至第二十
      八頁反面）等語。
（二）對於如附表一所示被害人之鴿如何遭竊，及其等鴿子失竊後如何遭被告恐嚇等
      情，業據被害人丑○○、己○○、王進福指述明確，核與被告於偵查中所供承
      買受上開鴿子後如何向被害人勒索贖款，並指定匯入上開卯○○○帳戶之情節
      大致相符。雖證人己○○於本院調查時改稱，九十年三月間鴿子遺失後，有人
      打電話來說我的鴿子受傷，要寄快遞給我，是我自己要匯二千元給他云云，然
      被害人人陳德於警訊時證稱，其鴿子在今年三月二十二日被網，不知在何地被
      網，歹徒打電話叫我把錢匯到合作金庫平鎮支庫戶名張富美，其匯了二千元，
      但是鴿子沒有放回來等語（見偵一卷第三十五頁反面），觀諸上開證詞，可見
      被害人己○○前後說詞出入甚大，況被害人己○○所遭竊之鴿子係於查獲後即
      九十年三月三十一日始由警察通知其領回，而其於同年三月二十六日即將款項
      匯入被告所指定之帳戶，衡情倘被告係為幫被害人將受傷鴿子寄回，則為何距
      匯款後多日，被告仍未將被害人之鴿子寄回；又倘被告係純幫他人寄送鴿子還
      ，他人為答謝被告而匯款，應匯入自己帳戶即可，而無叫被害人匯入人頭帳戶
      之理，此乃與常情有違，再被告辯以因自己沒有帳戶可用，故而才用人頭帳戶
      做為收受匯款之用，然警員於九十年三月三十日至被告住處查獲時，一併扣得
      被告被告農民銀行之提款卡，於同年十月至被告住處搜索時，又再度查扣其所
      有之合作金庫金融卡、合作金庫存摺及臺灣銀行存摺等物，是被告上開辯解，
      要屬虛構甚明。此外，復有贓證物認領保管收據二張（見偵一卷第十七頁、第
      三十八頁）、匯款委託書一紙（見偵一卷第三十七頁）、被告所書被害人姓名
      、電話之紙條三紙（見偵一卷第二十頁、第二十一頁）在卷可稽，並有戶名為
      卯○○○，帳號為0000000000000號之合作金庫平鎮支庫活期儲
      蓄存款存摺一本（含被害人匯款明細）扣案可資佐證。此部分事證明確，被告
      上開故買贓物及恐嚇取財之犯行，應堪認定。
二、犯罪事實二部分：訊據被告矢口認有與巳○○共同架設鴿網，盜網他人鴿子後，
    再向被害人取勒贖之犯行，辯稱：伊本來不認識巳○○，是坐他的計程車才認識
    他，平時與他沒有來往，也沒有教他如何向鴿主勒贖鴿款，不知道他有向鴿主勒
    贖的事情云云。惟查：
（一）同案被告巳○○於警訊中供稱：查獲地發現之網架係癸○○所架設，伊只是從
      旁協助，是要用來盜網他人信鴿再向鴿主勒取贖金牟利，鴿網是伊與癸○○共
      同出資購買的。是自九十年八月初開始盜網他人信鴿牟利，一支鴿子向被害人
      勒贖一千五百元至二千元不等之贖金，由癸○○策劃指導，伊負責到山上網鴿
      及打電話向鴿主勒贖，並叫鴿主將款項匯至伊太太徐瑞燮合作金庫之帳戶，得
      手後每支鴿子分三百元給癸○○等語（見九十年偵字第六五四四號偵查卷【下
      稱偵二卷】第六頁反面、第七頁正面）；其於偵查中亦供陳：是癸○○教伊向
      鴿主勒贖之方法，在伊所騎乘ＳＭＴ－三一三號機車上查到的紙條上面電話號
      碼是癸○○寫的，伊向鴿主勒贖後，有主動拿現金給癸○○等語（見偵二卷第
      六十一頁正面）。巳○○嗣後改稱，被告癸○○並未參與架設鴿網盜網鴿子，
      亦未教伊如何向鴿主勒贖，然巳○○於本院調查時陳稱，伊向被害人勒贖後每
      次都會分三百元給癸○○，但癸○○沒有收等語（見本院九十一年四月十七日
      訊問筆錄），核與其前開在警訊中所供取得贖款後每隻鴿子分三百元與癸○○
      等情相符；又扣案載有「聖文0000000000、０二六００七點羽、０
      二六００四點羽；白小姐0000000000、０二六四六五灰、０二六四
      五一灰、０二六四五二、合作金庫、0000000000000徐瑞燮」之
      紙條一張，係被告所書，為被告於警訊、偵查及本院調查時，坦認不諱，亦與
      被告前開向被害人勒贖所用之方法相同，而前開紙條所載內為鴿子之編號、鴿
      主電話及匯款帳號，顯見被告應知悉巳○○要求伊代為書寫之內容係供被告向
      鴿主取贖之用。再者對於癸○○係在何地書寫上開紙條，經檢察官隔離訊問後
      ，被告於九十年十一月二十日庭訊中供係被告家中由被告抓著鴿子給他看，要
      他代書寫等情（見偵二卷第六十一頁），巳○○則陳稱係其以電話知被告（見
      偵二卷第六十一類）；且被告辯稱伊與巳○○不熟，平時亦未往來，然巳○○
      於本院調查時供稱，癸○○時常到伊工作的地方來玩，所以才給被告分紅（見
      本院九十一年四月十七日訊問筆錄），二人所述顯不相符，益徵巳○○事後改
      稱被告並未策劃此部分之犯行，應係事後迴護被告之詞，尚不足採。
（二）再於如附表二所示被害人之鴿如何遭竊，及其等鴿子失竊後如何遭被告恐嚇等
      情，業據被害人庚○○○、丙○○、丁○○、辛○○、邱福其、甲○○、辰○○、乙○○、子○○指述甚明，核與巳○○自承在網取賽鴿之後，以電話對被
      害人恫稱倘要取回賽鴿需將款項匯入徐瑞燮帳戶等情相符，此外，並有臺中商
      業銀行入戶電匯通知單二紙（見偵二卷第二十一頁、第七十六頁）、郵政匯款
      申請書三紙（見偵二卷第七十五頁、第七十七頁、第八十一頁）、合作金庫存
      款憑條一紙（見偵二卷第七十八頁）、新竹市第十信用合作社匯款資料一紙（
      見偵二卷第七十九頁）、臺灣中小企業銀行跨行匯款入戶電匯申請書二紙（見
      偵二卷第八十頁、第八十四頁）、第一商業銀行匯款通知單二紙（見偵二卷第
      八十二頁、第八十三頁）、合作金庫九十年十一月十三日（九０）合金竹東營
      字第五六０八號函附徐瑞燮個人基本資料暨資金往來資料（見偵二卷第八十五
      頁、第八十六頁）各一份及現場照片六幀在卷足憑，復有鴿網一張扣案可資佐
      證，此部分事證明確，被告與巳○○共謀架設鴿網、竊取賽鴿後，再以電話向
      被害人恐嚇取財之事實，洵堪認定。
三、核被告所為，係犯刑法第三百二十條第一項竊盜罪、同法第三百四十六條第一項
    、第三項之恐嚇取財既遂罪、未遂（附表一編號二、三部分）及同法第三百四十
    九條第二項之故買贓物罪。被告就附表一編號二、三部分之犯行，雖已打電話予
    被害人勒贖款項，已著手恐嚇取財行為之實施，惟被害人等並未將款項匯入被告
    所指定之帳戶，其犯罪尚屬未遂。被告就上開竊盜犯行及恐嚇取財犯行（犯罪事
    實二部分），與巳○○具有犯意聯絡，為共同正犯。被告上開多次竊盜、故買贓
    物及恐嚇取財既遂、未遂犯行，時間緊接，方法雷同，均係觸犯構成要件相同之
    罪，顯皆係基於概括犯意為之，為連續犯，均應依刑法第五十六條之規定，皆以
    一罪論，並依法加重其刑。又被告所犯上開罪間，有方法、目的之牽連關係，應
    從一重之連續恐嚇取財既遂罪處斷。另被告如附表一所示編號五及如附表二（即
    臺灣新竹地方法院檢察署檢察官併案部分）所示之犯行，雖未經起訴，惟該部分
    與已起訴部分具有連續犯裁判上一罪不可分關係，本院自得一併審究，附此敘明
    。爰審酌被告正值壯年，竟不思正圖取得財物，其目的而為一己之利益竊取被害
    人鴿子以恐嚇被害人，行逕惡劣，已危害被害人生活之安寧，並造成被害人財產
    上之損失，影響社會治安非輕，及其犯罪所得利益，犯罪後僅坦承部分犯行，犯
    罪後之態度等一切情狀，量處如主文所示之刑。
四、扣案之鴿網一張係被告與共同正犯巳○○共同所有供竊取賽鴿之用等情，業據巳
    ○○於警訊中坦承在卷，而扣案載有「000000000、一八八五一０（紅
    ）、昱傑000000000、0000000000（０九四五）、送母、紅
    眼二邱、阿琮000000000（０七一一送）、（大型）、彰化縣」、「戊○○00000000、00000000灰、二六八一一八送、己○○000
    0000000、0000000000（二六號）、趙先生00000000
    0、一八八五一０、紅、新竹、南投縣集集鎮○○路二六七號」、「南投縣集集
    鎮○○路二六七號、己○○0000000000號、新竹運」及「聖文000
    0000000、０二六００七點羽、０二六００四點羽；白小姐000000
    0000、０二六四六五灰、０二六四五一灰、０二六四五二、合作金庫、00
    00000000000徐瑞燮」之紙條四張，分別係被告所有及共犯巳○○所
    有供恐嚇取財之用等情，業經被告及共犯巳○○於另案審理時，自承在卷；另扣
    案之「戶名：卯○○○，帳號：0000000000000號」合作金庫平鎮
    支庫活期儲蓄存款存摺壹本，亦係被告向鴿主勒贖贖款所用，亦經被告於警、偵
    訊時供承不諱，上開扣案物，均應依刑法第三十八條第一項第二款宣告沒收。至
    其餘扣案之物，與刑法沒收之規定不符，自不得宣告沒收，附此敘明。
五、移送併案審理意旨另以：被告於九十年七月間與巳○○共同基於意圖為自己不法
    所有之犯意聯絡，以鴿網竊取被害人黃風雲所有腳環編號三五五六七、三五五六
    九號賽鴿二隻，並打電話給被害人恐嚇稱：如果要取回賽鴿，需依每隻一千五百
    元至二千元不等之金額，匯款至不知情之徐瑞燮所有之合作金庫竹東分行，帳號
    0000000000000號帳戶等語，因認被告就此亦涉犯刑法第三百二十
    條第一項竊盜罪嫌及第三百四十六條第一項恐嚇取財罪嫌，亦與本案有連續犯之
    裁判上一罪關係。惟查：按犯罪事實應依證據認定之，無證據不得推定其犯罪事
    實，刑事訴訟法第一百五十四條定有明文。又認定不利於被告之事實，須依積極
    證據，茍積極證據不足為不利於被告事實之認定時，即應為有利於被告之認定，
    更不必有何有利之證據，最高法院三十年上字第八一六號著有判例可資參照。公
    訴人認被告涉犯上開犯行係以該二支賽鴿經警查獲時仍掛有腳環，倘係遭他人竊
    取後販售，出售者當會將腳環取下避免他人懷疑，且被害人遭竊時間為七月，與
    被告犯罪時間接近等作為論據。訊據被告及共犯巳○○於警訊及偵審中均堅詞否
    認曾以鴿網竊得上開賽鴿二支，被告辯稱：伊完全不知巳○○有向鴿主勒贖之情
    事；共犯巳○○辯稱，該二隻鴿子係向位於新竹縣芎林鄉之某家鴿店購買的等語
    。經查，被害人黃風雲於警訊中供稱，並未曾遭人以電話向他勒贖等語，足認共
    犯巳○○並未曾就該二支賽鴿向黃風雲恐嚇取財，況共犯巳○○於以鴿網竊得賽
    鴿後，均依照腳環上所記載之電話號碼，向飼主恐嚇取財之事實，已如前述，倘
    該二支賽鴿係被告與共犯巳○○於九十年七月間竊得，何以至十月間均未通知鴿
    主取贖，實有可疑，況販賣賽鴿者是否將腳環取下後再行出售，亦取決於其所販
    賣之對象，是否如公訴人所稱必定將腳環取下再行出賣，亦容有疑問，公訴人上
    開推論應僅為臆測，尚不足以證明被告與共犯巳○○確有竊取黃風雲所有前揭賽
    鴿之行為，從而，公訴人認此部分涉有竊盜及恐嚇取財罪嫌即有未合，此外，復
    查無其他證據證明被告確有公訴人所指此部之犯行，惟公訴人認此部分與前揭論
    罪科刑之竊盜及恐嚇取財犯行有連續犯裁判上一罪之關係，本院自不另為無罪之
    諭知，併此敘明。
據上論斷，應依刑事訴訟法第二百九十九條第一項前段，刑法第二十八條、第五十六
條、第三百二十條第一項、第三百四十六條第一項、第三百四十九條第二項、第五十
五條、第三十八條第一項第二款，罰金罰鍰提高標準條例第一條前段，判決如主文。
本案經檢察官林佳穎到庭執行職務。
中      華      民      國    九十一    年      九      月      三十    日
                                臺灣新竹地方法院刑事第二庭
                                    法  官  王  鳳  儀
右正本證明與原本無異。
如不服本判決，應於判決送達後十日內向本院提出上訴狀( 應附繕本 )，上訴於
臺灣高等法院。
                                    書記官  陳  進  楷
中      華      民      國    九十一    年      九      月      三十    日
附錄論罪科刑法條：
刑法第三百二十條第一項：
意圖為自己或第三人不法之所有，而竊取他人之動產者，為竊盜罪，處五年以下有期
徒刑、拘役或五百元以下罰金。
刑法第三百四十六條第一項：
意圖為自己或第三人不法之所有，以恐嚇使人將本人或第三人之物交付者，處六月以
上五年以下有期徒刑，得併科一千元以下罰金。
刑法第三百四十九條第二項：
搬運、寄藏、故買贓物或為牙保者，處五年以下有期徒刑、拘役或科或併科一千元以
下罰金。
附表一：
┌─┬────┬───┬──────────────┬─────────┐
│  │        │      │                            │                  │
│編│犯罪時間│被害人│損失財物                    │備註              │
│  │        │      │                            │                  │
│號│        │即飼主│                            │                  │
│  │        │      │                            │                  │
├─┼────┼───┼──────────────┼─────────┤
│  │        │      │                            │                  │
│１│九十年三│己○○│賽鴿一隻，於九十年三月二十六│得款後鴿子並未飛回│
│  │月下旬某│      │                            │                  │
│  │日      │      │日自集集農會將二千元匯入劉張│，鴿子於查獲後領回│
│  │        │      │                            │                  │
│  │        │      │富美帳戶。                  │。                │
│  │        │      │                            │                  │
├─┼────┼───┼──────────────┼─────────┤
│  │        │      │                            │                  │
│  │九十年三│丑○○│賽鴿一隻。                  │未匯款，鴿子於查獲│
│  │月下旬某│      │                            │後領回。          │
│２│日      │      │                            │                  │
│  │        │      │                            │                  │
│  │        │      │                            │                  │
│  │        │      │        │                  │
├─┼────┼───┼──────────────┼─────────┤
│  │        │      │                            │                  │
│３│九十年三│王進福│賽鴿一隻。                  │未匯款，鴿子已飛回│
│  │月間    │      │                            │。                │
│  │        │      │                            │                  │
│  │        │      │                            │                  │
│  │        │      │                            │                  │
│  │        │      │                            │                  │
├─┼────┼───┼──────────────┼─────────┤
│  │        │      │                            │                  │
│４│九十年三│戊○○│賽鴿一隻，於九十年三月二十六│                  │
│  │        │      │                            │                  │
│  │月下旬某│      │日自烏日農會將二千元匯入劉張│                  │
││        │      │                            │                  │
│  │日      │      │富美帳戶。                  │                  │
│  │        │      │                            │                  │
│  │        │      │                            │                  │
│  │        │      │                            │                  │
├─┼────┼───┼──────────────┼─────────┤
│  │        │      │                            │                  │
│５│九十年三│寅○○│賽鴿一隻，於九十年三月二十六│                  │
│  │        │      │                            │                  │
│  │月下旬某│      │日自烏日農會將二千元匯入劉張│                  │
│  │        │      │                            │                  │
│  │日      │      │富美帳戶。                  │                  │
│  │        │      │                            │                  │
│  │        │      │            │                  │
│  │        │      │                            │                  │
├─┼────┼───┼──────────────┼─────────┤│  │        │      │                            │                  │
附表二：
┌─┬────┬───┬──────────────┬─────────┐
│  │        │      │                            │                  │
│編│犯罪時間│被害人│損失財物                    │備註              │
│  │        │      │                            │                  │
│號│        │即飼主│                            │                  │
│  │        │      │                            │                  │
├─┼────┼───┼──────────────┼─────────┤
│  │        │      │                            │                  │
│１│九十年八│丁○○│賽鴿四隻，於九十年八月九日以│得款後鴿子並未飛回│
│  │月九日  │      │                            │        │
│  │        │      │其妻游秀美名義自苗栗縣大湖郵│。                │
│  │        │      │                            │                  │
│  │        │      │局將六千元匯入徐瑞燮帳戶。  │                  │
│  │        │      │                            │                  │
├─┼────┼───┼──────────────┼─────────┤
│  │        │      │                            │                  │
│  │九十年八│邱福其│賽鴿一隻，於九十年八月十三日│得款後鴿子已飛回。│
│  │月間    │      │                            │                  │
│２│        │      │自新竹市第十信用合作社將一千│                  │
│  │        │      │                            │                  │
│  │        │      │五百元匯入徐瑞燮帳戶。      │                  │
│  │        │      │                            │                  │
├─┼────┼───┼──────────────┼─────────┤
│  │        │      │                            │                  │
│３│九十年八│甲○○│賽鴿二隻，於九十年八月十三日│得款後鴿子已飛回。│
│  │月間    │      │                            │                  │
│  │        │      │自臺灣中小企業銀行將四千元匯│                  │
│  │        │      │                            │                  │
│  │        │      │入徐瑞燮帳戶。              │                  │
│  │        │      │                            │                  │
├─┼────┼───┼──────────────┼─────────┤
│  │        │      │                            │                  │
│４│九十年八│乙○○│賽鴿二隻，於九十年八月二十七│得款後鴿子已飛回。│
│  │        │      │                            │                  │
│  │月二十七│      │日以其妻黃惠貞名義自第一商業│                  │
│  │        │      │                            │                  │
│  │日      │      │銀行東勢分行將四千元匯入徐瑞│            │
│  │        │      │                            │                  │
│  │        │      │燮帳戶。                    │                  │
│  │        │      │                            │                  │
├─┼────┼───┼──────────────┼─────────┤
│  │        │      │                            │                  │
│５│九十年十│壬○○│賽鴿三隻，於九十年十月九日以│得款後鴿子已飛回。│
│  │        │      │                            │                  │
│  │月九日  │      │白佳玉名義自台中商業銀行將六│                  │
│  │        │      │                            │                  │
│  │        │      │千元匯入徐瑞燮帳戶。        │                  │
│  │        │      │                            │                  │
├─┼────┼───┼──────────────┼─────────┤
│  │        │      │                            │                  │
│６│九十年十│丙○○│賽鴿一隻，於九十年十月十一日│得款後鴿子已飛回。│
│  │        │      │                            │                  │
│  │月十一日│      │自台中商業銀行將二千元匯入徐│                  │
│  │        │      │                            │                  │
│  │        │      │瑞燮帳戶。                  │                  │
│  │        │      │                            │                  │
├─┼────┼───┼──────────────┼─────────┤
│  │        │      │                            │                  │
│７│九十年十│辛○○│賽鴿一隻，於九十年十月十一日│得款後鴿子已飛回。│
│  │        │      │                            │                  │
│  │月十一日│      │自合作金庫將一千五百元匯入徐│                  │
│  │        │      │                            │                  │
│  │        │      │瑞燮帳戶。                  │                  │
│  │        │      │                            │                │
├─┼────┼───┼──────────────┼─────────┤
│  │        │      │                            │                  │
│８│九十年十│辰○○│賽鴿一隻，於九十年十月十一日│被害人已忘記得款後│
│  │        │      │                            │                  │
│  │月十一日│      │自郵局將一千五百元匯入徐瑞燮│鴿子是否飛回。    │
│  │        │      │                            │                  │
│  │        │      │帳戶。                      │                  │
│  │        │      │                            │                  │
├─┼────┼───┼──────────────┼─────────┤
│  │        │      │                            │                  │
│９│九十年十│子○○│賽鴿二隻，於九十年十月十九日│被害人已忘記得款後│
│  │        │      │                            │                  │
│  │月十九日│      │自台灣中小企業銀行將五千元匯│鴿子是否飛回。    │
│  │        │      │                            │                  │
│  │        │      │入徐瑞燮帳戶。              │                  │
│  │        │      │                            │                  │
├─┼────┼───┼──────────────┼─────────┤
│  │        │      │                            │                  │
│１│九十年十│陳林如│賽鴿一隻，於九十年十月十九日│得款後鴿子已飛回。│
│  │        │      │                            │                  │
│０│月十九日│花    │以其子陳福生名義自郵局將三千│                  │
│  │        │      │                            │                  │
│  │        │      │元匯入徐瑞燮帳戶。          │                  │
│  │        │      │                            │                  │
└─┴────┴───┴──────────────┴─────────┘
